臺灣高等法院刑事判決　　　　　　　　94年度上訴字第1528號
上　訴　人　臺灣板橋地方法院檢察署檢察官
被　　　告　甲○○
上列上訴人因被告違反毒品危害防制條例案件，不服臺灣板橋地
方法院94年度訴字第351號，中華民國94年3月31日第一審判決（
起訴案號：臺灣板橋地方法院檢察署93年度毒偵字第663號），
提起上訴，及由檢察官移請併案審理（臺灣板橋地方法院94年度
毒偵字第2173、2225、2817號），提起上訴，本院判決如下：
    主  文
原判決撤銷。
甲○○連續施用第一級毒品，處有期徒刑拾月。
    事  實
一、甲○○因施用毒品，經臺灣板橋地方法院以90年度毒聲字第
    4864號裁定送勒戒處所觀察、勒戒，經觀察、勒戒後，認無
    繼續施用毒品傾向而釋放，並經臺灣板橋地方法院檢察署於
    民國91年7月31日以91年度毒偵緝字第340號、91年度毒偵字
    第2539號為不起訴處分確定。復因於92年9月9日12時20分許
    採尿時往前回溯26小時內某時，在不詳地點施用第一級毒品
    海洛因（以下簡稱海洛因），經臺灣臺北地方法院以93年度
    毒聲更一字第25號裁定應送勒戒處所觀察、勒戒，94年5月
    19日觀察、勒戒完畢。詎其於前開施用毒品犯行後，欲戒除
    毒癮，而停止施用第一級毒品。惟嗣後卻另行基於施用第一
    級毒品海洛因（以下簡稱海洛因）之概括犯意，自93年9月
    間某日起，至94年4月20日止，先後多次在臺北縣板橋市○
    ○路八德公園公廁內、臺北縣板橋市○○街22巷39之3號4樓
    住處及不詳處所等地方，以將海洛因稀釋後，再以針筒注射
    入體內等方式施用海洛因，平均每2日即施用1次。嗣分別於
    (1)93年12月13日晚間7時30分許，為警在臺北縣土城市○○
    街14巷17弄8號前查獲，採尿驗悉；(2)94年1月15日22時50分
    許，在臺北縣永和市○○路198號，經臺北縣政府警察局永
    和分局員警採尿結果，有嗎啡陽姓反應；(3)94年3月1日15時
    50分許，在臺北縣板橋市○○街22巷39之3號頂樓加蓋屋為
    警查獲，經臺北市政府警察局刑警大隊採尿結果，亦有嗎啡
    陽性反應。(4)94年4月20日14時30分許，在臺北縣板橋市○
    ○○路30號3樓再為警查獲，經臺北市政府警察局刑警大隊
    採尿結果，亦有嗎啡陽性反應。
二、案經臺北縣政府警察局土城分局、臺北市政府警察局報告、
    移請臺灣板橋地方法院檢察署檢察官偵查起訴及由檢察官移
    請併案審理。
    理  由
一、上揭事實，業據被告甲○○於原審法院及本院審理中坦承不
    諱，且其於93年12月13日、94年1月15日、94年3月1日、94
    年4月20日為警查獲後所採集之尿液，經送往臺灣檢驗科技
    股份有限公司、臺灣尖端先進生技醫藥股份有限公司檢驗結
    果，均有嗎啡陽性反應，有濫用藥物尿液檢驗報告4紙在卷
    可稽（見臺灣板橋地方法院94年毒偵字第663號卷第20頁、
    同署94年度毒偵字第2173號卷第11頁、原審卷33頁、臺灣板
    橋地方法院檢察署94年度毒偵字2817號卷第9頁），足徵被
    告自白與事實相符，被告施用第一級毒品犯行應堪認定。又
    被告曾因施用毒品，經臺灣板橋地方法院90年度毒聲字第48
    64號裁定應送勒戒處所觀察、勒戒，經觀察、勒戒後，認無
    繼續施用毒品傾向並釋放，並經臺灣板橋地方法院檢察署於
    91年7月31日以91年度毒偵緝字第340號、91年度毒偵字第25
    39號為不起訴處分確定，有本院被告全國前案紀錄表、前開
    不起訴處分書各乙紙附卷可按。足徵被告經觀察、勒戒執行
    完畢釋放後，復有違反毒品危害防制條例第10條之犯行。
    本件事證明確，被告犯行洵堪認定。
二、查海洛因為毒品危害防制條例第2 條第2 項第1 款明定之第
    一級毒品，不得持有、施用及販賣。核被告所為係犯毒品危
    害防制條例第10條第1 項之罪。其施用海洛因前持有海洛因
    之低度行為應為施用之高度行為所吸收，不另論罪。其先後
    多次施用海洛因行為，時間緊接，方法相同，觸犯構成要件
    相同之罪名，均顯係基於概括犯意反覆為之，應依連續犯之
    規定論以一罪，並加重其刑。公訴人雖僅就被告於93年12月
    14日為警採尿前回溯26小時內之某時施用海洛因犯行提起公
    訴，然檢察官就犯罪事實一部起訴者，其效力及於全部，本
    件被告其餘先後多次施用海洛因犯行，與前揭論罪科刑部分
    ，有連續犯裁判上一罪關係，已如前述，本院自得併予審究
    。至於94年3月1日為警於臺北縣板橋市○○街22巷39之3號
    頂樓加蓋屋之被告住處所查扣之第一級毒品海洛因1包（淨
    重0.4公克）、已注射針筒3支，被告供稱均係盧志鴻施用毒
    品所用之物，核與盧志鴻所供相符，應於盧志鴻所犯之毒品
    案件中為沒收及銷燬之諭知，附此敘明。
三、原審認被告罪證明確，予以論罪科刑，固非無見，惟查，檢
    察官移請併案審理之被告上開94年1月15日、94年4月20日為
    警查獲之施用第一級毒品犯行，原審未及審究，尚有未洽，
    檢察官因之提起上訴，為有理由（94年3月1日為警查獲之該
    部分犯行，原審已有論及），應由本院將原判決撤銷改判。
    爰審酌被告屢犯不改，顯現其意志不堅，缺乏勒戒動機，其
    施用海洛因足以導致精神障礙，性格異常，甚至造成生命危
    險，因對身心產生的危害、惟念其犯後尚能坦承犯行，態度
    尚稱良好等一切情狀，量處如主文第2項所示之刑。
據上論斷，應依刑事訴訟法第369條第1項前段、第364條、第299
條第1項前段，毒品危害防制條第10條第1項，刑法第11條前段、
第56條，判決如主文。
本案經檢察官沈世箴到庭執行職務。
中　　華　　民　　國　　94　　年　　7 　　月　　19　　日
　　　　　　　　　刑事第十九庭審判長法　官  葉騰瑞
　　　　　　　　　　　　　　　　　  法　官  莊明彰
　　　　　　　　　　　　　　　　　  法　官  劉壽嵩
以上正本證明與原本無異。
如不服本判決，應於收受送達後十日內向本院提出上訴書狀，其
未敘述上訴之理由者並得於提起上訴後十日內向本院補提理由書
（均須按他造當事人之人數附繕本）。
                                    書記官  廖婷璇
中　　華　　民　　國　　94　　年　　7 　　月　　19　　日
附錄：本案論罪科刑法條全文
毒品危害防制條例第10條：
施用第一級毒品者，處6月以上5年以下有期徒刑。
